【裁判字號】    99,審易,955
【裁判日期】    990831
【裁判案由】    竊盜
【裁判全文】
臺灣桃園地方法院刑事判決             99年度審易字第955號
公  訴  人  臺灣桃園地方法院檢察署檢察官
被      告  乙○○
上列被告因竊盜案件，經檢察官提起公訴（99年度偵字第4785號
），嗣於本院準備程序進行中，被告就被訴事實為有罪之陳述，
經本院告知簡式審判程序意旨，並聽取當事人之意見後，本院裁
定改依簡式審判程序審理，並判決如下：
    主  文
乙○○攜帶兇器竊盜，累犯，處有期徒刑柒月，扣案之手套壹雙
、螺絲起子貳支、鐵鎚壹支、手電筒壹支均沒收；又攜帶兇器竊
盜，未遂，累犯，處有期徒刑月又拾伍日，扣案之手套壹雙、
螺絲起子貳支、鐵鎚壹支、手電筒壹支均沒收。應執行有期徒刑
捌月。扣案之手套壹雙、螺絲起子貳支、鐵鎚壹支、手電筒壹支
均沒收。
    事  實
一、乙○○前於民國94年間因施用第一級毒品案件，經國防部北
    部地方軍事法院以94年度信審字第176 號判決判處有期徒刑
    8 月確定，嗣經同院以96年度聲減第251 號裁定減為有期徒
    刑4 月確定。復於94年間因洗錢防制法案件，經本院以94年
    度桃簡字第2741號判決判處有期徒刑4 月確定，並與上開毒
    品案件經本院以95年度聲字第2714號裁定合併定應執行有期
    徒刑11月確定，惟後經發覺為累犯，經本院以95年度聲字第
    3666號裁定更定其刑為有期徒刑6 月確定。又於95年間因施
    用第一級毒品案件，經臺灣雲林地方法院以96年度訴字第22
    9 號判決判處有期徒刑10月確定，嗣經同院以96年度聲減字
    第1196號裁定減為有期徒刑5 月確定，與上開所定應執行刑
    有期徒刑接續執行，於96年10月11日徒刑易科罰金執行完畢
    。嗣於97年1 月7 日上開洗錢防制法案件經本院以97年度聲
    減字第22號裁定各減刑2 分1 ，並與已減刑之施用第一級毒
    品罪刑合併定應執行刑為有期徒刑7 月確定，，惟原執行之
    徒刑折抵後已無庸執行，於97年2 月29日經檢察官簽結（於
    本案構成累犯）。詎仍不知悔改，復意圖為自己不法之所有
    ，持客觀上足供兇器使用之螺絲起子2 支、鐵鎚1 支、手電
    筒1 支及手套1 雙等工具，於99年1 月25日凌晨1 時許，在
    桃園縣中壢市○○路○ 段305 號前（起訴書誤載為307 號，
    本院應予更正），以破壞車門鎖之方式，竊取丙○○所有停
    放於路邊之車牌號碼3A-1591 號自小客貨車車內之衛星導航
    器，得手後，旋即變賣得款新台幣（下同）3000元。乙○○
    復意圖為自己不法之所有，於翌（26）日凌晨4 時許，持客
    觀上足供兇器使用之螺絲起子2 支、鐵鎚1 支、手電筒1支
    等工具，再至同一地點，以破壞車門鎖之方式，正欲竊取甲○○所有停放在路邊之車號Q6-1332 號自小貨車車內之衛星
    導航器時，為丙○○透過監視畫面查悉，並報警處理，經員
    警到場查獲而未遂，並在扣得乙○○所有供上開竊盜犯行所
    用之手套1 雙、螺絲起子2 支、鐵鎚1 支、手電筒1 支。
二、案經丙○○、甲○○訴由桃園縣政府警察局中壢分局報告臺
    灣桃園地方法院檢察署檢察官偵查起訴。
    理  由
一、本案被告乙○○所犯之罪，並非法定刑為死刑、無期徒刑或
    最輕本刑3 年以上有期徒刑之罪，亦非高等法院管轄第一審
    之案件，而被告於準備程序中就被訴事實已為有罪之陳述，
    經本院告知簡式審判程序之旨，並聽取當事人之意見後，本
    院乃依刑事訴訟法第273 條之1 第1 項規定，裁定進行簡式
    審判程序，合先敘明。
二、訊據被告乙○○對於上揭犯罪事實，於本院審理中均坦承不
    諱，並與證人即被害人甲○○於警詢中指證及證人即被害人
    丙○○於警詢及偵查中證述之情節相符，復有桃園縣政府警
    察局中壢分局搜索扣押筆錄、扣押物品目錄表各1 份、現場
    蒐證照片共6 張、車籍查詢基本資料詳細畫面2 份、被告警
    詢錄音帶勘驗報告1 份附卷可稽，另有手套1 雙、螺絲起子
    2 支、鐵鎚1 支及手電筒1 支扣案可佐，足認被告前開任意
    性自白與事實相符，堪以採信。至被告於偵查中辯稱其有服
    用美沙冬治療，精神狀況不穩定，做了什麼都忘了等語，惟
    被告於本院審理時就其鎖定要去偷衛星導航之犯案目的、以
    扣案物品破壞車門鎖之犯罪手段等均能清楚描述，且坦承於
    案發時知道在犯本案，並有行政院衛生署桃園療養院病歷摘
    要表1 份在卷可證，顯見其當時尚未達精神耗弱或心神喪失
    之程度，附此敘明。綜上，本件事證明確，被告犯行已堪認
    定，自應依法論科。
三、是核被告乙○○所為，係犯刑法第321 條第1 項第3 款之攜
    帶兇器竊盜既遂罪、同法第321 條第2 項、第1 項第3 款之
    攜帶兇器竊盜未遂罪。被告雖著手於竊盜犯行之實行，惟尚
    未得手之際，即為警查獲，為未遂犯，爰依刑法第25條第2
    項規定，按既遂犯之刑度減輕其刑。被告上開2 次竊盜犯行
    ，犯意各別，行為互殊，應予分論併罰。又刑法第321 條第
    1 項第2 款所稱安全設備，本應以附著於不動產者為限，且
    係指與門扇牆垣相類似之防盜設備，該設備亦不因竊盜而併
    同常竊者始足當之。準此，被告乙○○先後2 次於行竊時破
    壞汽車車門鎖，惟其就此部分所為仍不屬破壞前揭規定所稱
    之安全設備。是起訴意旨認被告上開所犯2 次竊盜犯行，係
    涉犯第321 條第1 項第2 款尚有未恰，然此破壞車門鎖之毀
    損行為，同時即為被告犯上開攜帶兇器竊盜行為之一部分，
    均係一行為同時觸犯上開二罪名，為想像競合犯，應各從一
    重之攜帶兇器竊盜既遂罪及未遂罪處斷，故此部分僅係加重
    條件認定有異，故無變更起訴法條之必要，附此敘明。又被
    告有上開事實欄一所載之犯罪科刑及執行情形，有臺灣高等
    法院被告前案紀錄表1 份在卷可按，其於徒刑執行完畢後5
    年內故意再犯本件有期徒刑以上之2 罪，皆為累犯，均應依
    刑法第47條第1 項之規定加重其刑。被告上開所犯竊盜未遂
    罪部分，同有加重及減輕事由，依法先加後減之。爰審酌被
    告之犯罪動機、手段、犯後態度，及被害人所受損失之程度
    等一切情狀，分別量處如主文所示之刑，並定其應執行之刑
    ，以示懲儆。至扣案之手套1 雙、螺絲起子2 支、鐵鎚1 支
    及手電筒1 支均為被告所有，且係供本案犯罪所用之物，爰
    依刑法第38條第1 項第2 款之規定，均宣告沒收之。
據上論斷，應依刑事訴訟法第273 條之1 第1 項、第299 條第1
項前段，刑法第321 條第1 項第3 款、第2 項、第47條第1 項、
第25條第2 項、第38條第1 項第2 款、第51條第5 款，判決如主
文。
本案經檢察官黃怡菁到庭執行職務。
中    華    民    國    99    年    8     月    31    日
                        刑事庭  法  官  鍾雅蘭
以上正本證明與原本無異。
如不服本判決，應於判決送達後10日內向本院提出上訴狀（應附
繕本），其未敘述上訴理由者，應於上訴期間屆滿後20日內補提
理由書狀於本院，上訴於臺灣高等法院。
                                書記官  石曉芸
中    華    民    國    99    年    8     月    31    日
附錄本案論罪科刑法條：
中華民國刑法第321 條
犯竊盜罪而有左列情形之一者，處6 月以上、5 年以下有期徒刑
：
一、於夜間侵入住宅或有人居住之建築物、船艦或隱匿其內而犯
    之者。
二、毀越門扇、牆垣或其他安全設備而犯之者。
三、攜帶兇器而犯之者。
四、結夥三人以上而犯之者。
五、乘火災、水災或其他災害之際而犯之者。
六、在車站或埠頭而犯之者。
前項之未遂犯罰之。

司法院資訊處製作；財團法人民間司法改革基金會備份。
